【裁判字號】    90,易,137
【裁判日期】    900606
【裁判案由】    違反家庭暴力防治法
【裁判全文】
臺灣基隆地方法院刑事判決                            九十年度易字第一三七號
    公  訴  人  臺灣基隆地方法院檢察署檢察官
    被      告  甲○○
    選任辯護人  黃丁風
                黃雅羚
右列被告因違反家庭暴力防治法案件，經檢察官提起公訴（九十年度偵字第三八四號
），本院判決如左︰
    主  文
甲○○違反法院依家庭暴力防治法第十三條第二項所為之遠離工作場所之通常保護令
裁定，處拘役拾日，如易科罰金，以佰元折算壹日。
    事  實
一、甲○○與丙○○係事實上之夫妻，二人間具有家庭暴力防治法第三條第二款所定
    之家庭成員關係。甲○○曾於民國八十九年七月三十日晚間十一時許，在基隆市
    ○○路十一號至十五號騎樓間，徒手毆打及出言辱罵、恐嚇丙○○，經本院於八
    十九年十二月二日依家庭暴力防治法第十三條第二項之規定，以八十九年度家護
    字第一五五號通常保護令裁定，令其遠離丙○○位於基隆市○○區○○路九號之
    工作場所至少五十公尺，保護令有效期間為十二個月，該保護令裁定並於八十九
    年十二月間送達甲○○收受，詎其於上開保護令核發後，明知不得接近丙○○之
    工作場所，竟基於違反該保護令之故意，仍於九十年一月八日晚上十一時許之保
    護令有效期間內，至上開丙○○工作場所內，並與丙○○發生爭吵，因而違反上
    開法院所為之保護令裁定。
二、案經基隆市警察局第一分局報告臺灣基隆地方法院檢察署檢察官偵查起訴。
    理  由
一、訊據被告甲○○雖坦承有於前揭時間、地點至被害人丙○○位於基隆市○○區○
    ○路九號之工作場所內，惟辯稱係被害人教唆員工打電話給伊，謊稱伊朋友在該
    處，故伊才接近被害人之工作場所云云。惟查：
  (一)右揭事實業據證人即被害人丙○○於警訊中指述及本院調查中證述明確，且與證
    人乙○○於警訊中之證述情節相符。
  (二)有關被告辯稱係被害人教唆員工打電話誘使伊前去被害人上開工作場所乙節，雖
    有證人戴文雄證稱：「我和被告當天是去吃尾牙，從當晚六、七點吃到九點多，
    大約九點多到十點左右，被告的行動電話有響，他接聽電話大約一分鐘，他掛掉
    電話後告訴我說，店裡的小姐叫他到店裡去，說有被告的朋友在那裡，叫他過去
    ，被告原本叫我一起過去，我因為太晚說要回家，就沒有一起過去，……我們就
    在大約十點鐘分手，後來發生何事我就不知道」（本院九十年四月二十三日訊問
    筆錄參照）等語可參，然上開證述僅能證明被告曾於案發當晚接到電話，證人戴
    文雄並未親自聽聞該通電話之通訊內容，而係經由被告轉述，則此部分非親身體
    驗之證述，並不足採；且經本院依職權調閱被害人上開工作場所室內電話及行動
    電話於案發當日之通聯紀錄，均無撥往被告行動電話之通話紀錄，有中華電信股
    份有限公司臺灣北區電信分公司基隆營運處九十年三月二十七日基營字第九○Ｃ
    ○七○○○五六號函暨九十年五月八日基營字第九○Ｃ○七○○○八二號函附通
    話紀錄在卷可佐，益足證被告此部分之辯解，並不足採。
  (三)又被告應遠離被害人之工作場所至少五十公尺，有本院八十九度家護字第一五五
    號通常保護令裁定影本附卷可稽，事證明確，被告犯行堪可認定，應依法論科。
二、查被告於收受上開通常保護令後，明知應遠離被害人之工作場所至少五十公尺，
    仍進入被害人之工作場所，違反法院依家庭暴力防治法第十三條第二項所為遠離
    工作場所之通常保護令裁定，核其所為，係犯家庭暴力防治法第五十條第四款之
    違反保護令罪。爰審酌被告與被害人前曾同居，嗣因家庭暴力事件經法院核發通
    常保護令，竟無端違反法院保護令，仍前往被害人之工作場所，惟並未傷害被害
    人，且犯後坦承犯行等一切情狀，量處如主文所示之刑，並諭知易科罰金之折算
    標準，以示懲儆。
三、據上論斷，應依刑事訴訟法第二百九十九條第一項前段，家庭暴力防治法第五十
    條第四款，刑法第十一條前段、第四十一條第一項，罰金罰鍰提高標準條例第二
    條，判決如主文。
本案經檢察官黃士元到庭執行職務。
中      華      民      國    九十      年      六      月      六      日
                                  臺灣基隆地方法院刑事第二庭
                                      審判長法  官    邱志平
                                            法  官    陳湘琳
                                            法  官    楊皓清
右正本證明與原本無異。
對於本件判決如有不服，應於收受送達後十日內，向本院提出上訴書狀，上訴於臺灣
高等法院，並按他造當事人之人數附具繕本。
                                            書記官    邱李和
中      華      民國    九十      年      六      月      七      日
附錄論罪法條
家庭暴力防治法第五十條第四款：
違反法院依十三條、第十五條所為之下列裁定者，為本法院所稱之違反保護令罪，處
三年以下有期徒刑、拘役或科或併科新臺幣十萬元以下罰金：
四、遠離住居所、工作場所、學校或其他特定場所。


司法院資訊處製作；財團法人民間司法改革基金會備份。
